臺灣高等法院刑事判決
                                   107年度上訴字第3103號
上  訴  人    臺灣臺北地方檢察署檢察官
上  訴  人    
即  被  告    李旻峰  



選任辯護人    陳姿君律師
上  訴  人    
即  被  告    康佳浩  



選任辯護人    詹晉鑒律師
上  訴  人  
即  被  告    陳毅軒  


              陳人瑋  



共      同    
選任辯護人    林美倫律師
              陳勵新律師
              安玉婷律師
被      告    鍾睿騰（原名鍾睿瑜）




選任辯護人    馬中琍律師
被      告    胡祐齊  







              歐蘊澤  



上列上訴人因被告詐欺案件，不服臺灣臺北地方法院一０七年度
訴字第九號，中華民國一０七年七月五日第一審判決（起訴案號
：臺灣臺北地方檢察署一０五年度偵字第一四九六一、一五二四
九、一五五六三、二一七０三、二二二二０號，一０五年度偵續字
第五一三號），提起上訴，本院判決如下：
    主  文
原判決關於李旻峰、鍾睿騰、康佳浩、陳毅軒、陳人瑋、胡祐齊
有罪部分均撤銷。
李旻峰犯三人以上共同詐欺取財罪，計伍罪，各處有期徒刑壹年
肆月。應執行有期徒刑貳年陸月。未扣案犯罪所得新臺幣壹萬陸
仟元沒收，於全部或一部不能沒收或不宜執行沒收時，追徵其價
額。
鍾睿騰犯三人以上共同詐欺取財罪，處有期徒刑壹年貳月。
康佳浩犯幫助詐欺取財罪，計肆罪，各處有期徒刑伍月，如易科
罰金，以新臺幣壹仟元折算壹日。應執行有期徒刑壹年陸月，如
易科罰金，以新臺幣壹仟元折算壹日。
陳毅軒犯幫助詐欺取財罪，處有期徒刑貳月，如易科罰金，以新
臺幣壹仟元折算壹日。未扣案犯罪所得新臺幣叁仟元沒收，於全
部或一部不能沒收或不宜執行沒收時，追徵其價額。
陳人瑋犯幫助詐欺取財罪，處有期徒刑貳月，如易科罰金，以新
臺幣壹仟元折算壹日。未扣案犯罪所得新臺幣壹仟元沒收，於全
部或一部不能沒收或不宜執行沒收時，追徵其價額。
胡祐齊犯幫助詐欺取財罪，處拘役肆拾日，如易科罰金，以新臺
幣壹仟元折算壹日。
其餘上訴駁回。
    事  實
一、李旻峰綽號「便當」，為姓名年籍不詳之「阿樹」、「阿昶
    」等三人以上成年男子所組詐欺集團成員之一，李旻峰乃基
    於三人以上共同冒用公務員名義詐欺取財或三人以上共同詐
    欺取財之犯意聯絡，於集團內負責收購人頭帳戶之工作，使
    詐欺集團於施詐術後，得以使用人頭帳戶以取得所詐款項並
    躲避追查。李旻峰先於民國一０四年九、十月間某日，以一
    萬元（新台幣，下同）向熟識之康佳浩收購帳戶，並告以康
    佳浩得以六千元代價向他人收購同將提款金額提高至日提五
    十萬元之中國信託商業銀行（以下簡稱中信銀）帳戶，其則
    可從中以每帳戶獲利四千元。㈠康佳浩雖不知李旻峰所屬詐
    欺集團以何方式施詐，但知係供李旻峰所屬詐欺集團取款所
    用，仍基於幫助詐欺之犯意，先將其原於一０四年四月十五
    日在中信銀木柵分行開設之0000000000000000號帳戶之存摺
    、提款卡及密碼，在台北市○○區○○路○段○○號優質帕奇拉網
    咖店（以下簡稱帕奇拉網咖）內，交予李旻峰並取得一萬元
    報酬（康佳浩幫助詐欺，經另案判決確定），康佳浩前開帳
    戶經李旻峰所屬詐欺集團，以附表一編號１之方式詐領匯入
    款十五萬元得逞。康佳浩見有利可圖，另向戴宜澤、陳毅軒
    及陳人瑋轉知該收購帳戶獲利之途，幫李旻峰所屬詐欺集團
    收購如下之人頭帳戶，供集團行詐匯款之用，並分別取得一
    千元或二千元之報酬。㈡戴宜澤因需款孔急，得知販售帳戶
    獲利一途，即於一０四年十一月十六日至中信銀文山分行申
    辦得0000000000000000號帳戶，並基於幫助詐欺取財之未必
    故意，將該帳戶存摺、提款卡及密碼交康佳浩，取得四千元
    之報酬（戴宜澤幫助詐欺經另案判決確定），康佳浩從中獲
    取二千元之報酬。康佳浩取得上開帳戶存摺、提款卡及密碼
    後，旋即交由李旻峰，李旻峰再交予詐欺集團以附表一編號
    ２之方式詐領匯入款計三十一萬元得逞。㈢陳毅軒乃基於幫助
    詐欺取財之犯意，先後向周頡、歐蘊澤收購中信銀帳戶。周
    頡於一０四年十一月十九日至中信銀景美分行申辦得0000000
    000000000號帳戶，即基於幫助詐欺取財之未必故意，將該
    帳戶存摺、提款卡及密碼交陳毅軒，約定借用七日取得四千
    元之報酬（周頡幫助詐欺經另案判決確定）。陳毅軒旋即將
    取得帳戶資料轉交康佳浩，康佳浩再交予李旻峰，陳毅軒及
    康佳浩分別從中獲取一千元之報酬（陳毅軒幫助詐欺經另案
    判決，本案原審判決免訴確定）。前開帳戶資料旋由李旻峰
    交予詐欺集團，以附表一編號３之方式詐領匯入款計一百三
    十萬元得逞。另歐蘊澤亦於一０四年十一月十六日至中信銀
    文山分行，申辦得0000000000000000號帳戶，即基於幫助詐
    欺取財之未必故意，將該帳戶存摺、提款卡及密碼交陳毅軒
    ，取得一千元之報酬（歐蘊澤幫助詐欺經另案判決，本案原
    審判決免訴確定）。陳毅軒旋即將取得帳戶資料轉交康佳浩
    ，康佳浩再交予李旻峰，陳毅軒及康佳浩分別從中獲取三千
    元及二千元之報酬。前開帳戶資料旋由李旻峰交予詐欺集團
    ，以附表一編號４之方式詐領匯入款計十一萬元得逞。㈣陳人
    瑋亦基於幫助詐欺取財之犯意，向胡祐齊收借中信銀帳戶。
    胡祐齊於一０四年十二月一日入伍前一週某日，基於幫助詐
    欺取財之未必故意，將其原於一０四年六月十二日在中信銀
    大直分行開設0000000000000000號帳戶之存摺、提款卡及密
    碼交予陳人瑋，約定借用七日取得五千元之報酬。陳人瑋旋
    即將取得帳戶資料轉交康佳浩，康佳浩再交予李旻峰，陳人
    瑋從中獲取一千元之報酬。前開帳戶資料旋由李旻峰交予詐
    欺集團，以附表一編號５之方式詐領匯入款計八十五萬元得
    逞。
二、鍾睿騰於一０五年二月間某日，於報紙上找工作，經與綽號
    「阿昶」聯絡後，明知「阿昶」所屬為三人以上之詐欺集團
    ，仍基於三人以上共同詐欺取財之犯意聯絡，為「阿昶」所
    屬詐欺集團車手工作室為集團試卡、領款，其負責試卡即係
    為確認該帳戶是否仍可提匯之用，詐欺集團成員於施詐時得
    告知被害人應存入款項之帳戶，於被害人存入款項後，再由
    集團內車手提領該人頭帳戶內詐騙所得款項得逞。鍾睿騰即
    基於接續之犯意，於不詳時間，自詐欺集團取得人頭帳戶胡
    鳳珍之金融卡及密碼，其中曾於一０五年二月廿六日上午九
    時卅六分許，至新北市○○區○○路○○○號7-11超商福勝店內ATM
     自動提款機試卡，即先存入一千元（手續費十五元，入帳
    九百八十五元）後，再提款一千元（退手續費五元，提領一
    千零五元），確認胡鳳珍之帳戶尚未經凍結，猶可供詐欺集
    團詐欺匯款使用，使詐欺集團得對附表二所示被害人宋淞江
    存入之五萬元，被害人張峰雄存入之十五萬元後，由鍾睿騰
    接續提領一空，並於抽取款項之百分之三( 即0.03)即六千
    元後，在三重河堤邊，交予「阿昶」指派之其他詐欺集團收
    款成員。
三、案經被害人刁沈桂卿、吳明儒、李漢雄、林德榮、鄧東源、
    莊順源、莊婉玲、宋淞江、黃金隆、鍾翁文郁、張峰雄、呂
    文煌、林秋田、邱振明、溫燕輝等訴由臺北市政府警察局文
    山第一分局報告臺灣臺北地方檢察署檢察官偵查起訴。
    理  由
壹、有罪部分：
一、本院引用被告以外之人於審判外之陳述，業經檢察官、被告
    及渠等選任辯護人等於審判中同意或不爭執其證據能力，且
    於言詞辯論終結前未聲明異議，本院審酌該等證據作成之情
    況，核無違法取證或其他瑕疵，且與待證事實具有關聯性，
    認為以之作為證據為適當，依刑事訴訟法第一百五十九條之
    五規定，均有證據能力。其餘認定本案犯罪事實之非供述證
    據，亦查無違反法定程序取得之情，依刑事訴訟法第一百五
    十八條之四規定反面解釋，亦具有證據能力。
 二、前揭事實一收購帳戶部分，業據被告康佳浩、陳毅軒、陳
    人瑋、胡祐齊均坦認不諱，附表一收購帳戶部分，被告康佳
    浩、陳毅軒、陳人瑋、胡祐齊與證人戴宜澤、周頡、歐蘊澤
    互核一致，且與附表一各編號所示被害人指訴之情節大致相
    符，復有帕奇拉網咖監視錄影畫面及附表一各編號證據欄所
    示人頭帳戶之客戶基本資料、帳戶交易明細；被害人之匯款
    申請書、匯款委託書、匯款收據、提款交易、存款交易明細
    、存摺影本等交易憑證在卷足資佐證，事證已臻明確。
三、至事實一李旻峰收購帳戶部分，經詢被告李旻峰雖坦認其綽
    號為「便當」及0000000000號行動電話為其使用門號，並認
    識康佳浩，惟矢口否認犯行，並辯稱：其未加入詐欺集團，
    亦從未透過康佳浩收購帳戶云云。經查：同案被告康佳浩供
    證：其提供自有中信銀帳戶存摺、提款卡與密碼等資料予李
    旻峰取得一萬元報酬外，李旻峰另告知若有人可提供中國信
    託帳戶之存摺、提款卡與密碼等資料，並將帳戶之當日提款
    金額提高至五十萬元，可獲得六千元，其即取得戴宜澤及透
    過陳毅軒收購取得周頡、歐蘊澤；透過陳人瑋取得胡祐齊之
    中信銀帳戶資料，轉交李旻峰，再由李旻峰依約將一帳戶六
    千元之報酬交予康佳浩，康佳浩再分別交付予陳毅軒、陳人
    瑋、戴宜澤，並從中獲取報酬等情綦詳在卷（偵21703 卷㈠
    第56～60頁、第126 ～128 頁調查筆錄，偵15249 卷第76頁、
    偵15563 卷第22~23 頁、偵15249 卷第75~76 頁訊問筆錄，
    訴卷㈠第199 頁反面~200頁準備筆錄，訴卷㈡第126 頁審判筆
    錄），核與證人即同案被告陳毅軒陳稱：有聽康佳浩講電話
    說將帳戶轉交給綽號「便當」之男子等語（偵21703 卷㈠第1
    22 頁調查筆錄，訴卷㈡第122 頁審判筆錄）一致。又康佳浩
    於第一次製作警詢筆錄後，因擔心供出李旻峰遭到報復，因
    而託人向李旻峰解釋，並急於借貸金錢以備李旻峰遭法院判
    刑時，代繳罰金等情，為康佳浩陳稱在卷（偵21703 卷㈠第2
    36 頁反面～238 頁調查筆錄），並有康佳浩與友人黃舜揚、
    康佳浩與女友間之通聯紀錄可佐（偵21703 卷㈢第13頁）。
    倘康佳浩未將收購之帳戶交予李旻峰，衡情無必要於警詢時
    誣陷李旻峰，復又擔心遭李旻峰毆打報復，而須託人解釋，
    並急於籌措金額以備李旻峰遭法院判刑時，代繳罰金之必要
    ，益徵康佳浩上開所述，尚非子虛。且康佳浩交付其自有及
    經手交付戴宜澤、周頡、歐蘊澤、胡祐齊等人之帳戶，嗣分
    別由詐欺集團之「阿昶」指示集團車手簡仲暄前往提領周頡
    、戴宜澤、歐蘊澤、康佳浩、胡祐齊帳戶內之贓款；「阿樹
    」指示集團車手丁玉祥前往提領周頡、歐蘊澤、胡祐齊帳戶
    內之贓款等情，亦據簡仲暄、丁玉祥分別供承在卷（偵1496
    1 卷第131~132 頁訊問筆錄；偵21703 卷㈣第123~125 頁調
    查筆錄、偵14961 卷第133 頁反面訊問筆錄），並有簡仲暄
    、丁玉祥以前開帳戶於各ATM 提款之監視錄影畫面（偵1496
    1 卷第32~37 頁、偵21703 卷㈣第86~89 頁）在卷可按。況
    周頡提供其中信銀帳戶之存摺、提款卡與密碼等資料予陳毅
    軒後，屆期未見返還，而向陳毅軒催討，經陳毅軒聯絡康佳
    浩後，當時自「阿昶」處取得周頡提款卡之鍾睿騰持用0000
    000000號手機，分別與周頡及康佳浩聯繫，並要康佳浩告知
    陳毅軒，請陳毅軒轉告周頡，將盡速歸還其存摺及提款卡等
    情，亦經鍾睿騰、康佳浩及周頡陳述一致在卷（偵14961 卷
    第136 頁訊問筆錄、偵21703 卷㈠第240~241 頁、卷㈢第137 
    頁調查筆錄，偵15249 卷第77頁訊問筆錄，上訴卷㈢第32頁
    審判筆錄），並有鍾睿騰與周頡及康佳浩間之通聯紀錄附卷
    可考（偵21703 卷㈣第2 ～11頁），堪信為真。然鍾睿騰、簡
    仲暄及丁玉祥均不識康佳浩與李旻峰，惟戴宜澤、周頡、歐
    蘊澤、胡祐齊之帳戶均係由康佳浩經手交予李旻峰，嗣前開
    帳戶分別經詐欺集團「阿昶」、「阿樹」交予集團提款之車
    手鍾睿騰、簡仲暄、丁玉祥等人，則李旻峰若非「阿昶、「
    阿樹」所屬詐欺集團成員，簡仲暄、丁玉祥、鍾睿騰何由取
    得被告康佳浩所交予李旻峰之帳戶提款卡及密碼？鍾睿騰又
    何會要康佳浩轉知將盡速歸還周頡提款卡？參以，卷附李旻
    峰與康佳浩之通聯紀錄（偵21703 卷㈡第218頁），李旻峰自
    承與康佳浩因理髮認識、往來，衡情亦僅會預約理髮之電話
    通聯，又何以有多次之電話通聯？是李旻峰前揭所辯，顯無
    足採。康佳浩指證李旻峰為「阿昶」詐欺集團成員之一，並
    負責向其收購人頭帳戶等情，應堪採信。李旻峰前開參與「
    阿昶」詐欺集團並負責收購帳戶之事證，既臻明確，犯行洵
    堪認定，即應依法論科。
四、至被告鍾睿騰自始坦認僅有在一０五年二、三月間為「阿昶
    」詐欺集團工作室為試卡、提款犯行，但因事隔許久，已無
    從記憶自何人頭帳戶提款或提款次數。惟其於偵、審中供承
    ：「在取得他人交付的人頭帳戶提款卡及密碼後，先行前往
    7 -11 超商自動提款機ATM 測試，不認識不知名的人，是在
    微信軟體約在河堤見面，一次交給我三至五本存摺跟提款卡
    ，跟我講密碼，我到超商確認」、「領錢時，對方會將金融
    卡交給我保管，領完後金融卡及錢要還給對方，不是領一次
    就將錢交給對方，而是領了好幾次後，把錢交給對方，然後
    金融卡丟掉」、「我只在一０五年二、三月間有盜領他人存
    款，其他時間沒有。那人說會分我一些錢，當時好像是說0.
    03%(應係3%或0.03之誤載) 。每次交的人不一樣」、「我確
    實有領錢，領錢有抽佣金」（偵14961 卷第135 頁訊問筆錄
    ，聲羈卷第13~14 頁訊問筆錄，訴卷㈠第168~169頁準備筆錄
    ，上訴卷㈢第328 頁審判筆錄）等語。再查，鍾睿騰持有胡
    鳳珍帳戶之金融卡及密碼，曾於一０五年二月廿六日上午九
    時卅六分許，至新北市○○區○○路○○○號7-11超商（福勝店）
    內ATM 自動提款機試卡，乃先存入一千元（手續費十五元，
    入帳九百八十五元）後，再提款一千元（退手續費五元，提
    領一千零五元），確認胡鳳珍之帳戶尚未經凍結，猶可供詐
    欺集團詐欺匯款使用一情，並有前開ATM 試卡之監視錄影畫
    面在卷足資佐證，其自白應堪採認。此外，並有附表二各編
    號被害人之指訴及匯款收據、胡鳳珍前開帳戶之交易明細表
    等足資佐証，是事證亦臻明確，亦應依法論科。
五、按刑法關於正犯、幫助犯之區別，係以其主觀之犯意及客觀
    之犯行為標準，凡以自己犯罪之意思而參與犯罪，無論其所
    參與者是否犯罪構成要件之行為，皆為正犯，其以幫助他人
    犯罪之意思而參與犯罪，其所參與者，苟係犯罪構成要件之
    行為，亦為正犯，必以幫助他人犯罪之意思而參與犯罪，其
    所參與者又為犯罪構成要件以外之行為，始為幫助犯。又共
    同實行犯罪行為之人，在合同意思範圍以內，各自分擔犯罪
    行為之一部，相互利用他人之行為，以達其犯罪之目的者，
    即應對於全部所發生之結果，共同負責，不問犯罪動機起於
    何人，亦不必每一階段犯行，均經參與。另關於犯意聯絡，
    不限於事前有所協議，其於行為當時，基於相互之認識，以
    共同犯罪之意思參與者，亦無礙於共同正犯之成立。且數共
    同正犯之間，原不以直接發生犯意聯絡者為限，即有間接之
    聯絡者，亦包括在內。詐欺集團成員，以分工合作之方式，
    各自分擔犯罪行為之一部，相互利用他人之行為，以達詐欺
    取財之目的，即應負共同正犯責任，不必每一階段犯行均經
    參與，且犯意之聯絡，亦不以直接發生者為限，其有間接之
    聯絡者，亦屬之（最高法院九十九年台上字第四四０九號判
    決意旨參照）。查被告康佳浩、陳毅軒、陳人瑋等人僅係收
    購人頭帳戶、金融卡等資料，再轉交與詐欺集團成員使用，
    渠等知係詐欺集團收購，有幫助詐欺集團之直接故意，康佳
    浩是先行販售自有帳戶予李旻峰幫助詐欺，嗣為李旻峰以收
    取帳戶可獲利而收取友人戴宜澤帳戶，另告知陳毅軒、陳人
    瑋等人。如若康佳浩為集團成員，衡情無交出自有帳戶，致
    無法避日後遭追緝之理；而陳毅軒、陳人瑋所收帳戶亦均僅
    轉交予康佳浩，而不知康佳浩所交予之人或集團為何？康佳
    浩則均交予李旻峰一人。渠等所為均係詐欺構成要件以外之
    行為，復均無證據認渠等與李旻峰之詐欺集團有何犯意聯絡
    ，揆諸前揭規定說明，僅能論以詐欺之幫助犯。而李旻峰、
    鍾睿騰則分別係為詐欺集團擔任前階段之收購人頭帳戶及後
    階段之取款工作，李旻峰取得之人頭帳戶之金融卡及密碼，
    交予詐欺集團；而鍾睿騰則於取得詐欺集團交付之人頭帳戶
    、金融卡及密碼後，先行試卡，確認係可堪用帳戶，使詐欺
    集團得以於施詐時，由被害人存入金錢，供詐欺集團提領詐
    得之贓款予以朋分，並逃避查緝。乃李旻峰與鍾睿騰或與其
    他車手或實際撥打電話詐騙被害人之成員間縱或互不相識，
    但渠等實係共同參與相同之詐欺集團組織，並係以自己共同
    犯罪之意思而參與本件相關犯罪，且已參與實行部分犯罪行
    為，即應負共同正犯責任。
六、是核：
  ㈠被告李旻峰與鍾睿騰均是參與「阿昶」、「阿樹」詐欺集團
    ，分別任收購人頭帳戶及試卡提款之工作，知詐欺集團至少
    須三人以上分工，是雖無證據認二人知集團施詐之方式，但
    二人仍具有三人以上共同詐欺之犯意聯絡，是被告李旻峰就
    附表一編號１～５所收購帳戶之行為，均係犯刑法第三百三十
    九條之四第一項第二款之三人以上共同詐欺罪；被告鍾睿騰
    就附表二任車手頭試卡之行為，亦係犯刑法第三百三十九條
    之四第一項第二款之三人以上共同詐欺罪；另共同犯同法條
    之二第一項之以不正方法由自動付款設備取得之物之詐欺罪
    。被告二人分別與「阿昶」、「阿樹」等人所組三人以上之
    詐欺集團成員間有犯意聯絡及行為分擔，均為共同正犯。被
    告李旻峰收購得康佳浩、載宜澤、周頡、歐蘊澤、胡祐齊合
    計五帳戶，乃犯意各別，行為互異，應予分論併罰，而同一
    帳戶使詐欺集團成員藉此詐得如附表一各編號所列之不同被
    害人財物，則係一行為觸犯數同種罪名之想像競合犯，應各
    依刑法第五十五條論以一想像競合犯。另被告鍾睿騰擔任取
    款車手，取得胡鳳珍帳戶之金融卡及密碼，先為試卡以確認
    該帳戶仍堪用後，詐欺集團即使附表二被害人將款項存入胡
    鳳珍帳戶，旋由鍾睿騰接續提領，所犯前開三人以上詐欺及
    利用自動付款設備詐欺罪，為一行為之想像競合犯，應從一
    重之三人以上共同詐欺罪處斷。至其於附表二各編號之提款
    犯行，均係自同一帳戶提款，且時間密接，各行為之獨立性
    極微薄弱，應僅論一接續犯行。
  ㈡被告康佳浩就附表一編號２～５；陳毅軒就附表一編號３；陳人
    瑋就附表一編號４、胡祐齊就附表一編號５之所為，均係犯刑
    法第三十條第一項前段、第三百三十九條第一項之幫助詐欺
    取財罪。被告康佳浩收取載宜澤及經由陳毅軒收取周頡、歐
    蘊澤，及經由陳人瑋收取胡祐齊計四人之帳戶，乃犯意各別
    ，行為互異，應予分論併罰。至其與被告陳毅軒、陳人瑋所
    收取之載宜澤、周頡、歐蘊澤、及被告胡祐齊交出之帳戶，
    於同一帳戶使詐欺集團成員藉此詐得如附表一各編號所列之
    不同被害人財物，則亦係一行為觸犯數同種罪名之想像競合
    犯，應各依刑法第五十五條論以一罪。至被告康佳浩、陳毅
    軒、陳人瑋、胡祐齊四人所為既均僅係幫助犯行，則均應依
    三十條第二項之規定，減輕其刑。
七、爰審酌被告李旻峰、鍾睿騰、康佳浩、陳毅軒、陳人瑋、胡
    祐齊等人，正值青壯，不循正當途徑賺取錢財，為貪圖不法
    利益，李旻峰及鍾睿騰為詐欺集團所吸收，加入詐欺集團共
    同參與詐騙犯行，分別為詐欺集團收購帳戶及試卡、提款之
    工作；被告康佳浩、陳毅軒、陳人瑋則經手收取帳戶；胡祐
    齊係租售個人帳戶，以利詐欺集團令被害人存入金錢而提領
    ，並規避查緝，侵害告訴人財產法益，所為非是。除被告鍾
    睿騰前有傷害、妨害自由之前科外，餘被告則除有與本案詐
    欺相關連之案件外，均素行良好，渠等行為時均廿歲上下，
    及智識程度，家庭經濟狀況，所為收購帳戶圖利，或任集團
    車手頭試卡等在本案犯罪中所扮演之角色及參與犯罪之程度
    及犯罪之手段、方法、使被害人所受損失，暨犯後除被告李
    旻峰外均坦承不諱之態度，被告鍾睿騰、康佳浩、胡祐齊與
    部分被害人達成和、調解，獲得原諒（訴卷㈡第92頁、上訴
    卷㈡第137~138 頁、上訴卷㈢第47~49 頁、第375~389 頁）等
    一切情狀，乃分別量處如主文所示之刑，並對被告康佳浩、
    陳毅軒、陳人瑋、胡祐齊等人諭知易科罰金之折算標準，暨
    對被告李旻峰、康佳浩定其應執行刑，以示警懲。至檢察官
    辯論時同意予已和解並符緩刑條件之被告附條件緩刑，惟被
    告或前曾受有期徒刑宣告，或本案業已審酌和解從輕量刑，
    且所涉詐欺被害人眾多，認均不宜予緩刑，附此敘明。
八、被告行為後，刑法關於沒收之規定，業於一０五年七月一日
    修正施行，於修正後依刑法第二條第二項之規定，均依裁判
    時之法律，本案如事實欄所載：被告陳毅軒收取歐蘊澤帳戶
    之所得三千元；被告陳人瑋收取胡祐齊帳戶之所得一千元；
    胡祐齊租借其帳戶獲取報酬五千元及康佳浩經手戴宜澤帳戶
    得款二千元、周頡帳戶一千元、歐蘊澤帳戶二千元，合計五
    千元；鍾睿騰自胡鳳珍帳戶提款之佣金，依其供述是0.03%
    ，而本案其提領附表二被害人存入款計二十萬元，其所抽取
    佣金為六千元等之犯罪所得，業據被告康佳浩、陳毅軒、陳
    人瑋、胡祐齊、鍾睿騰供承在卷，互核一致，並與戴宜澤、
    周頡、歐蘊澤供證相符，可堪認定。㈠被告陳毅軒犯罪所得
    三千元、被告陳人瑋犯罪所得一千元；雖均未扣案，均應依
    刑法第三十八條之一第一項之規定宣告沒收之，並依同條第
    三項諭知於全部或一部不能沒收或不宜執行沒收時，追徵其
    價額。㈡被告康佳浩、鍾睿騰、胡祐齊則分別與被害人為和
    解或調解，賠付金額均已逾其犯罪所得，有和、調解書、轉
    帳訊息等在卷（訴卷㈡第92頁、上訴卷㈡第137~138頁、上訴
    卷㈢第47~49 頁、第375~ 389頁）可佐，上開和、調解所賠
    償之金額，雖非刑法第三十八條之一第五項規定文義所指犯
    罪所得已實際合法「發還」被害人者，然參酌該規定旨在保
    障被害人因犯罪所生之求償權之立法理由，被告三人賠付金
    額既已逾本件犯罪所得，若再宣告沒收，將有過苛之虞，爰
    依同法第三十八條之二第二項之規定，不予宣告沒收，併此
    敘明。㈢至被告李旻峰自始否認有向康佳浩收購任何帳戶，
    惟如前所述，其計為詐欺集團收購附表一計五本帳戶，事證
    明確，依其收購康佳浩之帳戶係支付康佳浩一萬元，惟要康
    佳浩代為收購帳戶，一帳戶僅付六千元，其收購帳戶均限提
    高日領額之中信銀帳戶，顯認集團對該要求應予一定之金額
    ，依最利被告即收購康佳浩部分為使其代為收購未獲取利益
    ，即一本帳戶均以一萬元計算，則其經康佳浩轉交之另四本
    帳戶，每本四千元之獲利，合計其犯罪所得為一萬六千元，
    亦未扣案，併應依同前規定宣告沒收、追徵。
貳、無罪或不另為無罪部分
一、公訴意旨另以：
  ㈠被告歐蘊澤與被告陳毅軒約定，提供其個人國民身分證件、
    健保卡及簽立手機認購同意書及同意申辦電話門號之文件，
    以一個門號一萬元之價格，交付予陳毅軒申辦三個電話門號
    （遠傳電信門號二個、臺灣大哥大電信門號一個），嗣陳毅
    軒收受上開三個電信門號後，卻僅於一０四年十一月下旬在
    帕奇拉網咖交付一千元及三個月電話門號月租費給歐蘊澤。
    旋將電話門號交付詐欺集團使用，因認被告歐蘊澤涉犯刑法
    第三十第一項前段、第三百三十九條第一項之幫助詐欺取財
    罪；被告陳毅軒則涉犯刑法第三百三十九條之四第一項第二
    款三人以上共同詐欺取財罪。
  ㈡被告鍾睿騰於一０五年三月二日以一萬元之價格向賴盈傑收
    購一張胡鳳珍玉山銀行木柵分行000-0000000000000號帳戶
    提款卡及密碼，再轉售給李旻峰提供其詐騙集團之用，因而
    使起訴書附表編號１０、１１、１３、１６之被害人莊順源、莊婉玲
    、徐振榮、張峰雄等人，遭詐欺集團成員詐騙如各該附表所
    示之金額匯入胡鳳珍帳戶內，再由鍾睿騰於一０五年二月廿
    六日九時卅六分卅八秒於新北市○○區○○路○○○號7-11超商福
    勝店自動提卡機提領，並抽取酬金後交給其詐騙集團上游成
    員。又於一０五年三月二日前某時許，將人頭帳戶李政輝土
    地銀行000000000000號帳戶金融卡，以一萬二千元價格透過
    手機TELEGRAM軟體出售給該詐欺集團成員，因而使起訴書附
    表編號９被害人謝清結遭詐騙集團詐騙之十萬元匯入上開李
    政輝之帳戶內，為詐騙集團成員提領一空。因認被告此部分
    係接續犯刑法第三百三十九條之四第一項第一款、第二款三
    人以上共同冒用公務員名義詐欺取財罪。
二、按犯罪事實應依證據認定之，無證據不得認定犯罪事實，又
    不能證明被告犯罪者，應諭知無罪之判決，刑事訴訟法第一
    百五十四條第二項、第三百零一條第一項分別定有明文。次
    按事實之認定，應憑證據，如未能發現相當證據，或證據不
    足以證明，自不能以推測或擬制之方法，以為裁判基礎；又
    認定不利於被告之事實，須依積極證據，苟積極證據不足為
    不利於被告事實之認定時，即應為有利於被告之認定，更不
    必有何有利之證據；雖然認定犯罪事實所憑之證據，不以直
    接證據為限，間接證據亦包括在內，但是無論直接或間接證
    據，其為訴訟上之證明，須達於通常一般人均不致有所懷疑
    ，而得確信其為真實之程度，始得據為有罪之認定（最高法
    院四十年台上字第八十六號、三十年上字第八一六號、七十
    六年台上字第四九八六號判例可資參照）。另被告之自白，
    不得作為有罪判決之唯一證據，仍應調查其他必要之證據，
    以察其是否與事實相符，刑事訴訟法第一百五十六條第二項
    定有明文。此為避免過分偏重自白，有害於真實發見及人權
    保障，並規定被告之自白，不得作為有罪判決之唯一證據，
    仍應調查其他必要之證據，以察其是否與事實相符。而檢察
    官就被告犯罪事實，應負舉證責任，並指出證明之方法，刑
    事訴訟法第一百六十一條第一項定有明文。因此，檢察官對
    於起訴之犯罪事實，應負提出證據及說服之實質舉證責任。
    倘其所提出之證據，不足為被告有罪之積極證明，或其闡明
    之證明方法，無從說服法官以形成被告有罪之心證，自屬不
    能證明犯罪，基於無罪推定之原則，自應為被告無罪判決之
    諭知（最高法院九十二年台上字第一二八號判例意旨參考）
    。
三、訊據被告歐蘊澤、陳毅軒固均坦承，歐蘊澤有於前揭時、地
    提供個人國民身分證件、健保卡及簽立手機認購同意書、同
    意申辦電話門號之文件，並以一個門號一萬元之價格，交付
    予陳毅軒申辦三個電話門號等情（遠傳電信門號二個、臺灣
    大哥大電信門號一個）等情一致。惟查，歐蘊澤提供其個人
    國民身分證件、健保卡及簽立手機認購同意書及同意申辦電
    話門號之文件，所辦遠傳或臺灣大哥大之門號為何？又所交
    付予之詐欺集團是否有持該門號手機向被害人遂行詐欺取財
    之用？被害人為誰？何時、地受詐？受詐方式及損失金額等
    ？均未見檢察官提出相關證據說明（起訴書附表編號３、４，
    係受詐款項匯人歐蘊澤帳戶之被害人，與前開門號手機無涉
    ）。準此，檢察官既無法舉證證明被告歐蘊澤、陳毅軒有何
    以該門號手機為詐欺犯行之積極證據，縱被告歐蘊澤、陳毅
    軒坦承交付，因無其他證據以為補強，揆諸前揭規定、說明
    ，自應為有利被告歐蘊澤、陳毅軒之認定，而為二被告無罪
    之諭知。
四、另被告鍾睿騰雖曾坦認有以一萬元收購金融帳戶，再以一萬
    二千元轉賣，但自始即均以時隔久遠，無法記憶胡鳳珍及李
    政輝之帳戶是否其購入或交予何人，亦不認識胡鳳珍、李政
    輝、賴盈傑、李旻峰等人；賴盈傑亦稱不識被告鍾睿騰、李
    旻峰，更無收購轉交帳戶之事（偵14961 卷第11頁調查筆錄
    ，訴卷㈠第168 頁準備筆錄，上訴卷㈢第33頁審判筆錄；偵21
    703 卷㈣第22頁反面調查筆錄、卷㈤第23頁訊問筆錄）。又核
    胡鳳珍玉山銀行之帳戶依該交易明細表所載（上訴卷㈢第481
    ~483 頁），係於一０五年一月廿五日開戶，旋於同年二月二
    日、十七日、十九日、廿二日多次試卡，及於同年月廿三日
    即有大筆金額存入並遭領取，嗣自同年月廿四日為起訴書附
    表編號１６張峰雄存入八萬元、廿五日起訴書附表編號１３徐振
    榮存入三萬元、起訴書附表編號１０莊源順存入八萬元及起訴
    書附表編號１１莊婉玲存入五萬元後，分別遭提領一空。惟被
    告係於同年月廿六日在新北市○○區○○路○○○號7-11超商福勝
    店內ATM 自動提款機試卡遭攝錄，而依其供述，可證其取得
    胡鳳珍金融卡試卡後，詐欺集團得以知悉該帳戶仍堪使用並
    再即對宋淞江、張峰雄再為詐欺，而經由被告為提領外，要
    無其他事證足證於廿六日前胡鳳珍帳戶之金融卡業已於被告
    鍾睿騰持有中，並係其前往提領詐款。且其於警、偵之不確
    定自白，乃係詢問警員對其就六件提領款項，均是以其前揭
    試卡之同一影像提示訊問，則其對逐一被害人均回答：「警
    方提示的監視器畫面是我本人去提領」，亦與該監視器拍得
    時間不同，又核胡鳳珍交易明細被告鍾睿騰遭錄攝之時間，
    僅係試卡亦不相符，自無從採認，附此敘明。另李政輝土地
    銀行之帳戶依其客戶歷史交易明細查詢所載（上訴卷㈢第537
     頁），係於一０五年二月廿五日開戶，旋於同年月廿九日試
    卡，即於三月二日使被害人謝清結存入十萬元。而被告鍾睿
    騰於一０五年三月二日十九時四十五分許，雖經監聽於通訊
    中仍在與一收購帳戶者談及所收購之帳戶失效，但未提及是
    何人帳戶？惟自二人交談內容是被告鍾睿騰欲存入一千元試
    卡，即已無法存入（偵14961 卷第71頁通訊監察譯文）。則
    依其前所述及衡以詐欺集團欲使被害人存入款項前，勢必先
    試卡確認帳戶猶可使用，惟被害人謝清結於三月二日十四時
    四十七分入款前，該帳戶並無試卡，是二人討論試卡失效之
    帳戶，應非李政輝之帳戶。至被告鍾睿騰於三月三日以李政
    輝名義電詢土地銀行提款卡不能提款緣由，土銀答覆已為警
    示帳戶，依前開交易明細查詢所載，謝清結之十萬元嗣轉匯
    回謝清結帳戶，益足證是被害人謝清結報案攔阻。乃前揭證
    據，亦僅得證明李政輝帳戶之金融卡於謝清結存入款項後因
    無法提領，而被告去電土銀查詢，尚難證明該帳戶即為被告
    鍾睿騰購入。綜上，本案亦無其他事證足資證明，公訴人起
    訴前開收購胡鳳珍、李政輝二人頭帳戶及附表編號１０、１１、
    １３、１６為被告鍾睿騰所為，揆諸前揭規定說明及「罪證有疑
    ，利於被告」之證據法則，暨此部分公訴人認與被告鍾睿騰
    前揭論罪部分為接續犯之一罪關係，乃不另為無罪之諭知。
叁、原審因予論罪科刑，固非無見，惟查：㈠被告康佳浩、陳毅
    軒、陳人瑋均僅為輾轉為人收購帳戶，雖渠等主觀上知係供
    詐欺集團使用，惟無證據認係何詐欺集團？知該詐欺集團詐
    欺欺方式？或有加入詐欺集團而為成員之主觀犯意聯絡？且
    渠等單純收購帳戶，僅係詐欺集團之預備行為，而非詐欺構
    成要件行為，是渠等所為應係具直接幫助犯意之幫助詐欺行
    為，原審認與「阿昶」、「阿樹」詐欺集團共犯三人以上共
    同詐欺取財或依被害人受詐方式認共犯三人以上共同冒用公
    務員名義詐欺取財，均有未洽。㈡又被告康佳浩、陳毅軒、
    陳人瑋三人本案犯行係收購帳戶之行為，自應以收購帳戶之
    對象、時地認其犯罪罪數，而非以嗣存入該帳戶之被害人人
    數認係接續犯一罪（且不同被害人如若認係接續一罪，則部
    分被告其他帳戶業經另案判決，亦應與本案為接續犯行，惟
    原審未為免訴，亦屬矛盾）。㈢原審未注意及被告鍾睿騰之
    供述多稱不記得，忘了，警方提示之監視錄影均僅試卡一張
    ，卻用為對所有被害人之提款而取得被告自白，復未勾稽監
    聽譯文內容及時間，逕採為不利被告之佐證，亦有未洽。是
    原判決有罪部分既有上揭可議，被告上訴否認犯行，或請求
    從輕量刑，不論有無理由，均應由本院撤銷改判。
肆、至檢察官上訴：㈠以被告陳毅軒收購歐蘊澤申辦之行動電話
    門號供詐欺集團使用，二人分別涉犯幫助詐欺及共同詐欺部
    分，如前所述，檢察官既未調查或提出任何證據認被告所辦
    門號為何？用於何案詐欺？自未盡調查舉證之責，竟反指摘
    法院怠為調查，顯屬無稽。㈡對原審判決被告有罪部分，判
    決理由業已敘明量刑之審酌，檢察官泛指有違比例原則或不
    符罪刑相當，乃無理由。㈢又應為無罪、不受理或免訴之判
    決，與有罪部分，無所謂裁判上一罪關係，是法院如認應為
    無罪判決，縱檢察官以有罪及無罪部分認係一罪（實質或裁
    判一罪）關係起訴，惟法院可於主文逕為無罪諭知，亦可以
    檢察官以一罪關係起訴而不另為無罪諭知，均屬合法。本案
    檢察官上訴以原審既對被告陳毅軒收購帳戶為有罪判決，即
    應究明原審就收購電話門號為無罪判決部分，究明係想像競
    合或數罪關係；或認被告歐蘊澤業經另案判決販售帳戶之行
    為，應併同審判，原判決為免訴諭知有誤云云，均顯無理由
    ，應予駁回。
伍、據上論斷，應依刑事訴訟法第三百六十八條、第三百六十九
    條第一項前段、第三百六十四條、第二百九十九條條第一項
    前段，刑法第二條第二項、第二十八條、第三十條、第三百
    三十九條第一項、第三百三十九條之二第一項、第三百三十
    九條之四第一項第二款、第五十五條、第四十一條第一項前
    段、第八項、第五十一條第五款、第三十八條之一第一項前
    段、第三項，刑法施行法第一條之一，判決如主文。本案經
    檢察官李榮進到庭執行職務。
中　　華　　民　　國　一０八　年　 十二 　月　十九　　日
                  刑事第四庭審判長法　官  陳筱珮
                                  法　官  羅郁婷
                                  法　官  陳玉雲
以上正本證明與原本無異。
康佳浩、陳毅軒、陳人瑋、胡祐齊、歐蘊澤之幫助詐欺取財罪不
得上訴。
三人以上共同詐欺取財罪部分，李旻峰、鍾睿騰、檢察官如不服
本判決，應於收受送達後10日內向本院提出上訴書狀，其未敘述
上訴之理由者並得於提起上訴後10日內向本院補提理由書（均須
按他造當事人之人數附繕本）「切勿逕送上級法院」。
                                  書記官  蔡麗春
中　　華　　民　　國　一０八　年　 十二 　月　十九　　日





附錄：本案論罪科刑法條全文
 中華民國刑法第339條
（普通詐欺罪）
意圖為自己或第三人不法之所有，以詐術使人將本人或第三人之
物交付者，處5 年以下有期徒刑、拘役或科或併科 50 萬元以下
罰金。
以前項方法得財產上不法之利益或使第三人得之者，亦同。
前二項之未遂犯罰之。

中華民國刑法第339條之2
（違法由自動付款設備取得他人之物之處罰）
意圖為自己或第三人不法之所有，以不正方法由自動付款設備取
得他人之物者，處 3 年以下有期徒刑、拘役或 30 萬元以下罰
金。
以前項方法得財產上不法之利益或使第三人得之者，亦同。
前二項之未遂犯罰之。

中華民國刑法第339條之4
犯第 339 條詐欺罪而有下列情形之一者，處 1 年以上 7 年以
下有期徒刑，得併科 1 百萬元以下罰金：
一、冒用政府機關或公務員名義犯之。
二、三人以上共同犯之。
三、以廣播電視、電子通訊、網際網路或其他媒體等傳播工具，
    對公眾散布而犯之。
前項之未遂犯罰之。







附表一：被告李旻峰收購人頭帳戶
編號 人頭帳號 被害人、被詐金額（新臺幣） 詐騙時間、方法 證據 備註 1 中信銀木柵分行第0000000000000000號帳戶  係康佳浩於104年4月15日開戶，於104年9～10月間以1萬元代價交李旻峰，幫助詐欺集團詐欺取財使用。 鄧東源、15萬元（即起訴書附表編號8） 不詳詐欺集團成員於104年11月19日中午前某時許，假冒友人陳紹欽佯稱：投資運動器材店，需要15萬元資金周轉等語，致鄧東源陷於錯誤，而依其指示，即於同日12時許至中信銀板橋分行臨櫃匯款15萬元匯入康佳浩中信銀木柵分行左揭帳戶，遭提領一空。 ㈠被害人鄧東源   之指訴（偵21703卷㈡第66頁） ㈡被告康佳浩之自白 ㈢存提款交易憑證影本（偵21703卷㈡第185頁反面） ㈣康佳浩之中信銀木柵分行客戶基本資料及帳戶交易明細（偵21703卷㈡第163至164頁） 康佳浩此部分幫助詐欺取財犯行業經臺灣臺北地方法院以105 年度簡字第654 號判決確定 2 中信銀文山分行第0000000000000000號帳戶  係戴宜澤於104年11月16日開戶，於104年11月間以4千元代價交康佳浩轉交李旻峰，幫助詐欺集團詐欺取財使用，康佳浩獲2千元之報酬。 李漢雄、12萬元（即起訴書附表編號5） 不詳詐欺集團成員於104年12月21日14時20分許，假冒堂弟李俊德佯稱：被朋友耽誤，造成資金困難需款周轉等語，致李漢雄陷於錯誤，而依其指示，即於同日15時20分至安泰銀和平分行匯款12萬元匯入戴宜澤中信銀文山分行左揭帳戶，遭提領一空。 ㈠被害人李漢雄、陳文淵及林德榮之指訴（偵21703卷㈠第63至69頁） ㈡被告康佳浩之自白及證人戴宜澤之供証 ㈢郵政跨行匯款申請書影本4份（偵21703卷㈠第88頁反面、第93頁反面至94頁） ㈣戴宜澤之中信銀文山分行客戶基本資料及帳戶交易明細（偵21703卷㈠第81至84頁） 戴宜澤此部分幫助詐欺取財犯行業經臺灣宜蘭地方法院以105 年度簡字第267 號判決確定   陳文淵、15萬元（即起訴書附表編號6） 不詳詐欺集團成員於104年12月24日12時許，假冒友人周醫師佯稱：資金困難需款周轉等語，致陳文淵陷於錯誤，而依其指示，即分別於同日12時30分及13時22分、同年12月25日13時23分至北投明德郵局以其妻丁迦齡之帳號匯款7萬元、5萬元、3萬元，合計15萬元匯入戴宜澤中信銀文山分行左揭帳戶，遭提領一空。     林德榮、4萬元（即起訴書附表編號7） 不詳詐欺集團成員於104年12月24日19時4分及同年12月25日10時10分，假冒友人楊竣州佯稱：投資飲水器需要15萬元資金周轉，同年12月28日即可當面還錢等語，致林德榮陷於錯誤，而依其指示，即於同年12月25日10時24分至新竹關西郵局提領4萬元後匯入戴宜澤中信銀文山分行左揭帳戶，遭提領一空。   3 中信銀景美分行第0000000000000000號帳戶  係周頡於104年11月19日開戶，於同日以4千元代價交陳毅軒轉交康佳浩，由康佳浩轉交李旻峰，幫助詐欺集團詐欺取財使用，康佳浩獲1千元之報酬。 刁沈桂卿、30萬元（即起訴書附表編號1） 不詳詐欺集團成員於104年11月中旬某時許，假冒警官佯稱：偵辦詐騙集團案件查獲首腦，因帳號涉供人頭帳戶洗錢，須監控財產調查，要求至銀行、郵局帳戶領款，匯款至指定帳戶或交其派人前來受款監管等語，致刁沈桂卿陷於錯誤，而依指示，於104年11月25日10時許至京城銀嘉義大林分行提領30萬元後匯入周頡中信銀景美分行左揭帳戶，遭提領一空。 ㈠被害人刁沈桂   卿及張阿蜜之指訴（偵21703卷㈠第148至153頁，偵5083卷第10至13頁） ㈡被告康佳浩之自白及證人陳毅軒、周頡之供証 ㈢匯款委託書影本（偵21703卷㈠第213頁） ㈣周頡之中信銀景美分行客戶基本資料及帳戶交易明細（偵21703卷㈠第202至205頁 ㈤優質帕奇拉網咖監視器照片（偵5083卷第22至28頁） 周頡及陳毅軒此部分幫助詐欺取財犯行分別經臺灣臺北地方法院以105年度簡字第2529號判決、臺灣嘉義地方法院以106年度嘉簡字第439號判決確定   張阿蜜、100萬元（即起訴書附表編號2） 不詳詐欺集團成員於104年12月1日10時40分，假冒警官佯稱：因帳號涉供人頭帳戶洗錢，須扣押財產調查，要求至雲林縣斗六市雲林路2段OK超商接收傳真等語，致張阿蜜陷於錯誤，而依指示，至斗六西平路郵局，於同日13時52分匯款65萬元、同年12月2日11時47分匯款35萬元，合計100萬元匯入周頡中信銀景美分行左揭帳戶，遭提領一空。   4 中信銀文山分行第0000000000000000號帳戶  係歐蘊澤於104年11月16日開戶，於104年11月18日交陳毅軒轉交康佳浩，由康佳浩轉交李旻峰，幫助詐欺集團詐欺取財使用，陳毅軒獲3千元之報酬，康佳浩獲2千元之報酬，陳毅軒僅予歐蘊澤1千元。 張肇昌、8萬元（即起訴書附表編號3） 不詳詐欺集團成員於104年12月23日12時48分，假冒友人陳錚錚佯稱：急需10萬元周轉等語，致張肇昌陷於錯誤，而依其指示，即於同年12月24日10時58分至新竹科學園郵局匯款8萬元匯入歐蘊澤中信銀文山分行左揭帳戶，遭提領一空。 ㈠被害人張肇昌   及吳明儒之指訴（偵21703卷㈠第24至26頁） ㈡被告康佳浩、陳毅軒之自白及證人歐蘊澤之供証 ㈢存提款交易憑證影本（偵21703卷㈠第50頁） ㈣歐蘊澤之中信銀文山分行客戶基本資料及帳戶交易明細（偵21703卷㈠第35至38頁）  歐蘊澤此部分幫助詐欺取財犯行業經臺灣臺北地方法院以105 年度審簡字第900號判決確定   吳明儒、3萬元（即起訴書附表編號4） 不詳詐欺集團成員於104年12月23日18時30分，假冒大學同學佯稱：經商急需3萬元周轉等語，致吳明儒陷於錯誤，而依其指示，即於同年12月24日15時3分至中信銀大直分行臨櫃匯款3萬元匯入歐蘊澤中信銀文山分行左揭帳戶，遭提領一空。   5 中信銀大直分行第0000000000000000號帳戶  係胡祐齊於104年6月12日開戶，於104年11月下旬以5千元代價交陳人瑋轉交康佳浩，由康佳浩轉交李旻峰，幫助詐欺集團詐欺取財使用，陳人瑋獲1千元之報酬。 黃金隆、20萬元（即起訴書附表編號14） 不詳詐欺集團成員於104年12月1日8時許，假冒友人劉聰志佯稱：急需支付一筆牙科材料20萬元貨款周轉等語，致黃金隆陷於錯誤，而依其指示，即於同日12時38分至第一銀松江分行臨櫃匯款20萬元匯入胡祐齊中信銀大直分行左揭帳戶，遭提領一空。 ㈠被害人黃金隆   、呂文煌、林秋田及鍾翁文郁之指訴（偵21703卷㈡第76至79頁，偵21703卷㈣第175至176頁，偵17772卷第16至19頁，偵7132卷第15至16頁） ㈡被告康佳浩、陳人瑋及胡祐齊之自白 ㈢匯款申請書影本、匯款收據影本、郵政跨行匯款申請書影本、存摺內頁影本、網路銀行交易明細影本（偵21703卷㈡第199至200頁，偵21703卷㈣第183至184、201頁） ㈣胡祐齊之中信銀大直分行客戶基本資料及帳戶交易明細（偵21703卷㈡第171至174頁）    呂文煌、20萬元（即起訴書附表編號17） 不詳詐欺集團成員於104年12月2日11時2分，假冒友人李漢宗佯稱：因廠商未匯款，急需周轉金20萬元等語，致呂文煌陷於錯誤，而依其指示，於同日12時46分至內湖西湖郵局匯款20萬元匯入胡祐齊中信銀大直分行左揭帳戶，遭提領一空。     林秋田、20萬元（即起訴書附表編號18） 不詳詐欺集團成員於105年12月1日某時許，假冒友人鄭橫琳佯稱：與人合夥生意，急需20萬元等語，致林秋田陷於錯誤，而依其指示，於同日14時33分以網路銀行匯款20萬元匯入胡祐齊中信銀大直分行左揭帳戶，遭提領一空。     鍾翁文郁、25萬元（即起訴書附表編號15） 不詳詐欺集團成員於104年12月3日14時25分，假冒盧姓友人佯稱：急需資金25萬元應急等語，致鍾翁文郁陷於錯誤，而依其指示，即於同日14時50分至合作金庫六合分行臨櫃匯款25萬元匯入胡祐齊中信銀大直分行左揭帳戶，遭提領一空。   





 附表二：被告鍾睿騰提領胡鳳珍帳戶匯入之詐款
編號 被害人、被詐金額（新臺幣） 詐騙時間、方法 人頭帳號 證據 1 宋淞江、5萬元（即起訴書附表編號12） 不詳詐欺集團成員於105年2月26日11時2分，假冒友人蔡昇憲佯稱：因開立公司，需資金15萬元周轉等語，致宋淞江陷於錯誤，而依其指示，即於同日11時2分至國泰世華銀二重分行臨櫃匯款5萬元匯入胡鳳珍玉山銀木柵分行右揭帳戶，經鍾睿騰提領一空。 玉山銀木柵分行第0000000000000號帳戶  係胡鳳珍於105年1月25日開戶後即交詐欺集團詐欺取財使用。 ㈠被害人宋淞江   及張峰雄之指訴（偵21703卷㈢第200至201、219至221頁） ㈡被告鍾睿騰之自白 ㈢匯出匯款憑證 影本、匯款申請書代收入收據影本（偵21703卷㈡第204頁，偵21703卷㈢第225頁） ㈣胡鳳珍之玉山銀行客戶基本資料及帳戶交易明細（上訴卷㈢第479至483頁） ㈤鍾睿騰ATM提款機監視錄影畫面（偵14961卷第67頁） 2 張峰雄、15萬元（即起訴書附表編號16） 不詳詐欺集團成員於105年2月22日上午某時許，假冒友人蘇興佯稱：公司投資短缺資金，先詐取8萬元後，又於同年2月24日下午，因金額不足需再匯15萬元等語，致張峰雄陷於錯誤，而依其指示，至合作金庫雙連分行，於同年2月26日11時匯款15萬元匯入胡鳳珍玉山銀木柵分行右揭帳戶，經鍾睿騰提領一空。